【裁判字號】    99,交聲,925
【裁判日期】    990430
【裁判案由】    聲明異議
【裁判全文】
臺灣臺中地方法院交通事件裁定         99年度交聲字第925號
原處分機關  交通部公路總局臺中區監理所臺中市監理站
異議人即
受處分人    甲○○
上列異議人即受處分人因違反道路交通管理處罰條例案件，對於
交通部公路總局臺中區監理所臺中市監理站民國99年3月1日所為
之處分（裁監稽違字第裁61-GE0000000號），聲明異議，本院裁
定如下：
    主  文
異議駁回。
    理  由
一、原處分機關係以：異議人即受處分人甲○○（以下簡稱受處
    分人）駕駛車牌號碼797-NL號營業小客車，於民國98年11月
    24日上午10時5分許，在臺中市○○路、大連北街口，因「
    駕車行經有燈光號誌管制之交岔路口闖紅燈」違規，為臺中
    市警察局第五分局水湳派出所以中市警交字第GE0000000號
    舉發違反道路交通管理事件通知單當場舉發；受處分人未於
    應到案日期前申訴，本站遂於99年3月1日以裁監稽違字第裁
    61-G E0000000號裁決書，依違反道路交通管理處罰條例第
    53條第1項規定，裁處罰鍰新臺幣（下同）4,500元整，並依
    第63條記違規點數3點，罰鍰已於99年1月20日繳納。
二、受處分人聲明異議意旨略以：伊不服，因伊沒有闖紅燈，伊
    當時在大連北街與大連路口等待綠燈，等了非常的久，等到
    綠燈走的時候，警員吳大森正從中清走大連與大連北街口等
    ，他看見伊走的時候，就騎機車闖紅燈來開伊罰單。請法官
    明察秋毫，伊確為綠燈通行等語。
三、按汽車駕駛人，行經有燈光號誌管制之交岔路口闖紅燈者，
    處1,800元以上5,400元以下罰鍰，道路交通管理處罰條例第
    53條第1項定有明文。又汽車駕駛人有道路交通管理處罰條
    例第53條第1項之情形時，除依原條款處罰鍰外，並記違規
    點數3點，同條例第63條第1項第3款亦有明文。
四、經查:
  (一)受處分人駕駛車牌號碼797-NL號營業小客車，於98年11月24
    日上午10時5分許，在臺中市○○路、大連北街口，因駕車
    行經有燈光號誌管制之交岔路口闖紅燈違規，為臺中市警察
    局第五分局水湳派出所員警當場舉發等情，有臺中市警察局
    中市警交字第GE0000000號舉發違反道路交通管理事件通知
    單、臺中市警察局第五分局99年2月6日中分五警交字第0990
    003429號函在卷可稽，核與證人即舉發員警吳大森於99年4
    月21日到院具結證稱：「（問：本件違規單是否是你開立的
    ?）是的，當時受處分人是走大連北街，要往大連路方向，
    我騎乘警用機車在受處分人車子後方約五公尺左右，我看到
    那時已經是紅燈了，我看受處分人紅燈有先停下來不到2秒
    ，馬上又繼續往前開，我就騎機車過去攔下受處分人的汽車
    ，告訴他他闖紅燈，請他出示證件，他說拜託能不能不要開
    ，我說沒有辦法，他已經違法，他也有當場簽收。（問：當
    時你是服什麼勤務?)9點到11點我執行巡邏勤務。（問:當時
    大連北街的車子多不多？）不是上下班時間，車子不會很多
    ，我不可能誤認受處分人。」等情相符。
  (二)查舉發違反燈光號誌之違規，常係一瞬間突發之行為，此乃
    眾所周知之事，所需之舉證狀態稍縱即逝，除設有感應照相
    之路口、或經警員執行定點交通稽查勤務時預以錄影或拍照
    方式蒐集證據外，因有不及操作攝影器材或其他事實上之困
    難，通常無法就一瞬間突發之交通違規行為即時攝影取證，
    且事後已難以還原現場狀態，是以，舉發當時現場之執勤警
    員自屬本件之重要證人，如無其他證據顯示舉發警員有誤認
    或故意構陷之情事時，自應信賴舉發警員親眼目睹之證言，
    尚難以舉發警員無法提出其他證據佐證，即認其所述不可採
    信。況警察於執行公務時，本身即受有行政懲處責任之監督
    ，且其到庭具結作證，更係以刑事責任擔保其證言之真實性
    ，證人吳大森與受處分人間並無怨隙，且素不相識，衡情證
    人吳大森應無設詞攀誣，或虛構違規事實以陷害受處分人之
    理，並佐以其當庭繪出之現場位置圖，核與受處分人所提出
    之現場照片6張相符，亦無任何證據足資證明證人吳大森有
    何捏造事實違法取締之不法情事，因此本院認證人吳大森本
    於維護交通秩序、安全職責所為之取締，當屬合法、正確之
    舉發，其上開證述內容，經核尚無不可採信之處，自堪採信
    。而受處分人既未能提出對其有利之相關證據供法院調查，
    其泛以前詞置辯，自不足採。故受處分人確實有駕車行經有
    燈光號誌管制之交岔路口闖紅燈之違規行為，洵堪認定。
五、綜上所述，受處分人確有駕駛車牌號碼797-NL營業小客車，
    於前開時、地，行經有燈光號誌管制之交岔路口闖紅燈之違
    規行為。原處分機關依前開道路交通管理處罰條例第53條第
    1項、第63條第1項第3款之規定，裁處受處分人罰鍰4,500元
    ，並記違規點數3點，尚無違誤。本件異議為無理由，應予
    駁回。
六、據上論斷，應依道路交通管理處罰條例第87條第2項，道路
    交通案件處理辦法第19條，裁定如主文。
中    華    民    國    99    年    4     月    30    日
                    交通法庭法  官  黃建都
以上正本證明與原本無異。
如不服本裁定，應於收受送達後5日內向本院提出抗告狀。（應
附繕本）
                            書記官  賴玉真
中    華    民    國    99    年    4     月    30    日

司法院資訊處製作；財團法人民間司法改革基金會備份。
